# 陈版主：改制时土地评估增值计入资本公积其他资本公积，现转让土地，资本公积如何处理

提问人：刘俊丽你好 时间：2017-08-28 16:27:10
求助陈版主，问题如标题，先行谢过。

回答人：chenyiwei
这部分资本公积的后续处理，目前没有明确规定，一般认为有两种做法：（ 1 ）保留在资本公积中不动；（ 2 ）直接转入未分配利润（权益内部结转，不通过利润表）。无论如何，不应将这部分资本公积转入损益。

提问人：刘俊丽你好 时间：2017-08-31 14:14:21
谢谢陈版主！我还要再问一下：如果这部分资本公积评估增值不是在企业改制时形成的，而是在九几年（很抱歉，具体年度记不清楚了）的时候根据政府批文（该单位属于国有独资企业）进行评估后入账形成的，那么这部分资本公积在土地转让时的账务处理跟上面一致吗？

回答人：chenyiwei
如果该部分资本公积是历史上将划拨土地估价入账固定资产所形成的对应权益项目，则在该该土地处置或者被政府收回时，应冲销该资本公积（资本公积与对应的固定资产对冲）。

提问人：呼叫帮助 时间：2017-09-01 11:47:31
如果该部分资本公积是历史上将划拨土地估价入账固定资产所形成的对应权益项目，则在该该土地处置或者被政府收回时，应冲销该资本公积（资本公积与对应的固定资产对冲）。 陈版，如果资本公积与对应的固定资产对冲，则收到土地补偿款 500 万元，我直接做营业外收入处理？这里的土地为什么不按正常的资产处置处理了？

回答人：chenyiwei
如果按正常的公允价值对外处置，则资本公积不动，处置价款与原固定资产账面价值之间的差额为营业外收入。

提问人：呼叫帮助 时间：2017-09-02 11:31:51
陈版我想表达的意思是资产应当按正常方式处理还是直接冲减资本公积方式处理，或者是两种方式处理都可以？

回答人：chenyiwei
可参考 5 楼回复，考虑该处置是否为正常商